【裁判字號】    99,易,1069
【裁判日期】    990830
【裁判案由】    竊盜
【裁判全文】
臺灣高雄地方法院刑事判決              99年度易字第1069號
公  訴  人  臺灣高雄地方法院檢察署檢察官
被      告  子○○
            辛○○
上列被告因竊盜案件，經檢察官提起公訴（99年度偵字第13458
號、第16019 號、第16647 號），本院判決如下：
    主  文
子○○共同犯竊盜罪，共參罪，均累犯，各處有期徒刑肆月、肆
月、參月，如易科罰金，均以新臺幣壹仟元折算壹日。應執行有
期徒刑拾月，如易科罰金，以新臺幣壹仟元折算壹日。
辛○○共同犯竊盜罪，共參罪，各處有期徒刑陸月、陸月、肆月
，如易科罰金，均以新臺幣壹仟元折算壹日。應執行有期徒刑壹
年參月，如易科罰金，以新臺幣壹仟元折算壹日。
    事  實
一、子○○前因違反電信法案件，經臺灣高雄地方法院以98年度
    審簡字第3905號判處有期徒刑3 月確定，甫於民國99年2 月
    2 日徒刑執行完畢。詎子○○猶不知悔改，與辛○○共同意
    圖為自己不法之所有，基於竊盜之犯意聯絡，分別為下列行
    為：
（一）99年4 月15日11時53分許，由辛○○駕駛其母親黃陳月鳳
      （業經不起訴處分）所有之車牌號碼E3-8322 號自用小貨
      車搭載子○○，一同至高雄縣橋頭鄉○○○路100 號「橋
      星大樓」前，2 人共同徒手將庚○○、丙○○、己○○、
      壬○○及一不詳所有人等人所有（各人所失竊之腳踏車數
      量、廠牌、價值等詳如附表一所示）、停放於該大樓騎樓
      下之腳踏車共計6 輛，搬運至上開自用小貨車上竊取得手
      後，旋即將該6 輛腳踏車載往由甲○○（涉嫌贓物罪部分
      另案由臺灣高雄地方法院檢察署檢察官偵辦中）所經營、
      位在高雄市○○區○○路與大學五十街交岔口處之「勇伯
      企業社」資源回收場，以每輛腳踏車新臺幣（下同）100
      元之價格販售與甲○○，共得款600 元。
（二）同日12時35分許，辛○○復駕駛上開自用小貨車搭載子○○，一同至高雄市○○區○○路886 巷45號「甲上大樓」
      前，2 人共同徒手將戊○○、癸○○2 人所有（各人所失
      竊之腳踏車數量、廠牌、價值等詳如附表二所示）、停放
      於該大樓騎樓下之腳踏車共計3 輛，搬運至上開自用小貨
      車上，並準備繼續竊取其他停放於該處之腳踏車時，為甲
      上大樓值班管理員丁○○發覺並向前質問，辛○○遂急忙
      駕車搭載子○○離去，而竊得如附表二所示之3 輛腳踏車
      得手，嗣辛○○將其中戊○○所有之腳踏車以1,000 元之
      代價轉售與子○○使用（尚未收使價金），另2 輛癸○○
      所有之腳踏車則由辛○○處理而不知去向。
（三）同日14時20分許，辛○○再駕駛上開自用小貨車搭載子○○，一同至高雄縣燕巢鄉○○路96號前之鐵皮屋，由子○○在旁把風，辛○○徒手竊取乙○○所有之不鏽鋼製儲水
      塔，並將該儲水塔搬運至上開自用小貨車上而竊取得手，
      旋即將該儲水塔載往前揭「勇伯企業社」資源回收場變賣
      得款900 元。
    嗣為警經調閱「橋星大樓」、「甲上大樓」之監視錄影器畫
    面，循線於99年4 月16日19時40分許，在辛○○位於高雄縣
    橋頭鄉○○路六合巷32號住處前查獲由子○○騎乘前來之上
    開戊○○遭竊之腳踏車，始悉上情。
二、案經高雄市政府警察局楠梓分局移送臺灣高雄地方法院檢察
    署檢察官偵查起訴。
    理  由
壹、證據能力部分：
    按被告以外之人於審判外之陳述，雖不符刑事訴訟法第159
    條之1 至第159 條之4 之規定，而經當事人於審判程序同意
    作為證據，法院審酌該言詞陳述或書面陳述作成時之情況，
    認為適當者，亦得為證據，刑事訴訟法第159 條之5 第1 項
    定有明文。查本判決所引用據以認定事實之傳聞證據，檢察
    官及被告子○○、辛○○均知該等證據資料為傳聞證據，且
    於本院審理時均表示同意作為證據，本院審酌該等證據資料
    製作時之情況，查無違法不當及證明力明顯過低之瑕疵，且
    與待證事實具有關聯性，認為以之作為證據應屬適當，揆諸
    前開法律規定與說明，認俱得為證據。
貳、實體部分：
一、訊據被告子○○對於上揭犯行均坦承不諱，被告辛○○則矢
    口否認有何上開犯行，辯稱：伊沒有偷取「橋星大樓」的腳
    踏車，那是伊寄放的；伊不知道上開自用小貨車為何會在「
    甲上大樓」現場，伊也沒有到達該現場；鐵皮屋的儲水塔不
    是伊偷的云云（見本院易字卷第60、61頁）。經查：
（一）被告子○○上開竊盜犯行業據其於警詢、偵查及本院審理
      時供承不諱，並有證人即被害人庚○○、丙○○、己○○
      、壬○○、戊○○、癸○○、乙○○、甲上大樓管理員丁○○、勇伯企業社負責人甲○○於警詢或本院審理時之證
      述在卷可稽，並有高雄市政府警察局楠梓分局加昌派出所
      扣押筆錄、扣押物品目錄表、扣押現場照片、贓物認領保
      管單、「橋星大樓」及「甲上大樓」監視器翻拍照片、現
      場查證照片、勇伯企業社營利事業登記證、收受物品登記
      表附卷為憑（見警二卷第36～39、41～46頁，警一卷第58
      ～70、77、78頁），足證被告子○○之自白與事實相符，
      自得採為認定犯罪事實之證據。
（二）被告辛○○駕駛上開自用小貨車搭載被告子○○一同前往
      上址「橋星大樓」處，並在該大樓騎樓載運如附表一所示
      6 輛腳踏車離去等事實，為被告辛○○所不否認，僅辯稱
      其所載運之6 輛腳踏車為其之前所寄放；伊是跟子○○講
      要搬擋泥板有折起來做記號的云云，並否認當日有前往「
      甲上大樓」及高雄縣燕巢鄉○○路之鐵皮屋。然：
    1.證人即共同被告子○○於本院審理時證稱：99年4 月16日
      在辛○○家被警察查獲那台腳踏車，是伊與辛○○一起去
      偷牽的，那台腳踏車辛○○說要賣伊1,000 元；99年4 月
      15日伊去辛○○家要幫他媽媽的忙，10點多時辛○○就講
      說我們出去走一走，就開小貨車載伊到「橋星大樓」，辛○○就去搬腳踏車，伊就去幫忙搬；辛○○沒有說要搬幾
      台，他搬伊就搬，他說搬什麼，伊就搬什麼；沒有要搬的
      都是比較舊的，要搬的腳踏車有上鎖，伊就把輪子拉起來
      搬到車子裡面；當天中午伊與辛○○前往勇伯企業社賣6
      輛腳踏車，因為辛○○沒有帶證件，所以由伊拿證件做登
      記；賣完腳踏車後，辛○○駕駛車牌號碼E3-8322 號小貨
      車載伊去高雄市「甲上大樓」，在該處總共偷了3 台腳踏
      車，辛○○有與伊一起搬，其中有1 台後來是伊在使用，
      另外2 台在何處要問辛○○；之後下午2 時許，辛○○載
      伊一起去高雄縣燕巢鄉○○路96號鐵皮屋處，辛○○叫伊
      在該處把風，辛○○自己去搬儲水塔；儲水塔原先是直接
      放在地上，1 個人可以搬起來，伊沒有看到辛○○有使用
      工具；後來辛○○將儲水塔拿去回收那邊賣等語（見本院
      易字卷第107 ～113 頁）明確，又證人子○○對於上開犯
      行業均已坦承在卷，復經具結作證，且其與被告辛○○間
      並無仇隙，況依其陳述，被告辛○○將其中1 輛竊得之腳
      踏車以1,000 元代價出售與其，尚未付款被告辛○○即讓
      其使用，是以證人子○○理應無設詞攀誣被告辛○○之情
      形。從而，證人子○○上開證述，應堪採信。
    2.證人即「甲上大樓」管理員丁○○於本院審理時證稱：99
      年4 月15日中午伊在吃飯時，看到1 部車子停放著，有2
      個人在搬運腳踏車，且該2 人不是該棟大樓的住戶，伊覺
      得懷疑，就跑過去問；該2 人就是在庭的2 位被告子○○
      、辛○○；被告子○○看得很清楚，另一個人有戴口罩，
      看起來與被告辛○○有點像；當天伊質問被告子○○時，
      戴口罩的人站在旁邊，就馬上準備上車開車要走，是戴口
      罩的人開車走；伊質問當時，車上已經有3 輛腳踏車，伊
      問了之後，他們就沒有再搬上去了等語（見本院易字卷第
      113 ～115 頁），核與其於警詢、偵查中所述相符，其並
      於警詢時指認被告辛○○之照片，肯認另一名戴口罩之竊
      嫌即為被告辛○○，復業經具結作證擔保證言之可信性，
      是證人丁○○上開所述，堪予採信。
    3.證人即勇伯企業社負責人甲○○於本院審理時證稱：99年
      4 月15日被告子○○、辛○○有到伊經營的資源回收場販
      售腳踏車及不鏽鋼儲水塔；腳踏車約是在中午時販賣，當
      時伊是與被告辛○○洽談，他說腳踏車是幫忙清大樓來的
      ，伊等說要登記證件，被告辛○○說他沒帶，被告子○○
      說他有帶，就拿證件給伊女朋友登記；被告2 人總共賣了
      6 台腳踏車，1 台100 元，伊將600 元交給被告辛○○；
      當天第2 次是下午4 點多時，被告辛○○自己來跟伊談賣
      儲水塔的事情，伊依照時價以秤重計價，賣了900 元，錢
      交被告辛○○；該儲水塔的重量伊忘記了，但1 個人可以
      搬動；該次被告辛○○說早上有來登記過，該儲水塔也是
      清理大樓載出來賣的，說還未載完，還會再過來，所以這
      次沒有另外登記等語（見本院易字卷第115 頁背面、第
      118 頁），亦與其與警詢中所述一致，並有勇伯企業社收
      受物品登記表附卷可佐（見警一卷第78頁），足徵被告辛○○確實有於99年4 月15日分別販售6 輛腳踏車及1 個不
      鏽鋼儲水塔與證人甲○○。
    4.被告辛○○雖辯稱：伊與被告子○○在上址「橋星大樓」
      搬運如附表一所示之6 輛腳踏車為伊之前做資源回收時所
      收，因無處可放，所以伊於98年12月底放置在「橋星大樓
      」騎樓；伊住的地方離「橋星大樓」約300 公尺云云（見
      本院易字卷第123 頁，警一卷第9 、10頁），果若如此，
      當證人甲○○詢問其腳踏車來源時，其即應表示為其回收
      所得，而非佯稱係清理大樓所得；又如被告辛○○所稱，
      其既於98年12月底即回收該些腳踏車，且住處離「橋星大
      樓」甚近，衡情應及早將其回收之腳踏車處理變賣，以尋
      得好價格，豈有任憑放置他處4 月有餘，期間均未搬運處
      理，且另需擔負腳踏車遺失之風險，所為顯悖於常情；此
      外，被告辛○○亦無法提出任何可資證明其所搬運之腳踏
      車為其資源回收所得之物，從而，被告辛○○上開所辯，
      應屬犯後卸責之詞，難以採信。
    5.證人即被告之母黃陳月鳳亦證稱車牌號碼E3-8322 號自用
      小貨車為其所有，但大部分由被告辛○○使用等語（見警
      一卷第24頁），證人即被告辛○○友人吳建樑並證稱其於
      99年3 月23日之後即無向被告辛○○借用上開小貨車等語
      （見警二卷第30頁），又佐以被告辛○○申辦使用之門號
      0000000000號行動電話通聯調閱查詢單（見警一卷第55～
      57頁），99年4 月15日所顯示之基地台位置均與上開犯罪
      地點相符，是被告辛○○辯稱其無前往犯罪事實（二）、
      （三）地點之辯詞，顯與事實不符。此外，復有上開高雄
      市政府警察局楠梓分局加昌派出所扣押筆錄、扣押物品目
      錄表、扣押現場照片、贓物認領保管單、「橋星大樓」及
      「甲上大樓」監視器翻拍照片、現場查證照片在卷可參，
      益徵被告辛○○當日應有駕駛上開自用小貨車搭載被告子
      ○○，並一同前往上述犯罪地點，分別竊取附表一、二所
      示之腳踏車及儲水塔1 個等事實甚明。
（三）綜上所述，被告2 人間就上開犯行有犯意之聯絡，及行為
      之分擔，被告辛○○所辯，顯係釋詞狡卸之詞，不足採信
      。本案事證明確，被告2 人上開犯行均堪認定，應依法論
      科。
二、論罪科刑：
（一）核被告子○○、辛○○就犯罪事實（一）、（二）、（三
      ）所為，均係犯刑法第320 條第1 項之竊盜罪。公訴意旨
      認被告2 人就犯罪事實（三）所為，係犯刑法第321 條第
      1 項第3 款之攜帶兇器竊盜罪，然證人甲○○證稱被告辛○○所販賣之儲水塔都已生鏽，其上並無螺絲被拔掉之痕
      跡等語（見本院易字卷第118 頁背面）；證人子○○亦證
      稱當時並未看見被告辛○○持用工具竊取該儲水塔，而本
      案在上開自用小貨車上查獲被告辛○○所有之萬用鉗、梅
      花板手、套筒板手、螺絲起子、剪刀各1 支，均非當場查
      扣，亦無證據證明被告2 人於竊取該儲水塔時有攜帶或使
      用該等工具，是難認被告2 人當時係攜帶兇器竊盜，公訴
      意旨就此部分所指，尚有誤會，惟因起訴之基本社會事實
      同一，爰依法變更起訴法條予以審判。被告2 人就犯罪事
      實（一）、（二）先後竊取數輛腳踏車之行為，均係基於
      一竊盜犯意，於密接時、地接續為之，為接續犯，應分別
      論以一罪，且被告2 人以一竊盜行為同時侵害數人之法益
      ，為想像競合犯，應分別從一重處斷。被告2 人就上開3
      次竊盜犯行，彼此間具有犯意聯絡及行為分擔，均應論以
      共同正犯。又被告2 人所犯3 罪，均犯意各別，行為互殊
      ，為數罪，應予分論併罰。被告子○○有事實欄所載之科
      刑及執行情形，有臺灣高等法院被告前案紀錄表附卷可稽
      ，其5 年以內再故意犯本件有期徒刑以上之3 罪，均為累
      犯，爰依刑法第47條第1 項規定加重其刑。
（二）爰審酌被告2 人四肢健全，竟不思以正當途徑謀取財富，
      率以竊盜方式獲取財物，侵害他人財產，所為實不足取，
      且被告辛○○居於主導地位，因未以其身分資料登記販售
      資料，而隱匿幕後，並釋詞否認犯行，態度難認良好，亦
      未見悔意，被告子○○完全聽從被告辛○○之指示，犯後
      坦承全部犯行，態度良好，及渠等之犯罪目的、動機、手
      段及對被害人所造成之損害等一切情狀，分別量處如主文
      所示之刑，及均諭知易科罰金之折算標準，並對被告2 人
      分別定其應執行之刑，與均諭知易科罰金之折算標準，以
      資懲儆。
據上論斷，應依刑事訴訟法第299 條第1 項前段、第300 條，刑
法第28條、第320 條第1 項、第55條、第47條第1 項、第41條第
1 項、第8 項、第51條第5 款，刑法施行法第1 條之1 ，判決如
主文。
本案經檢察官李怡增到庭執行職務。
中    華    民    國    99    年    8     月    30    日
                  刑事第十六庭  審判長法  官  曾逸誠
                                      法  官  林柏壽
                                      法  官  王靖茹
以上正本證明與原本無異。
如不服本判決，應於收受判決後10日內向本院提出上訴書狀，並
應敘述具體理由。其未敘述上訴理由者，應於上訴期間屆滿後20
日內向本院補提理由書（均須按他造當事人之人數附繕本）「切
勿逕送上級法院」。
中    華    民    國    99    年    8     月    30    日
                                      書記官  陳鈺甯
附錄本案論罪科刑法條：
〈中華民國刑法第320條第1項〉
意圖為自己或第三人不法之所有，而竊取他人之動產者，為竊盜
罪，處5 年以下有期徒刑、拘役或5 百元以下罰金。
附表一：「橋星大樓」部分
┌─┬───┬─────┬───────┬───────┐
│編│被害人│失竊腳踏車│失竊腳踏車廠牌│價值（新臺幣）│
│號│      │   數量   │              │              │
├─┼───┼─────┼───────┼───────┤
│ 1│庚○○│    2輛   │     不詳     │  4,000元     │
├─┼───┼─────┼───────┼───────┤
│ 2│丙○○│    1輛   │     不詳     │  2,000元     │
├─┼───┼─────┼───────┼───────┤
│ 3│己○○│    1輛   │     不詳     │  1,000元     │
├─┼───┼─────┼───────┼───────┤
│ 4│壬○○│    1輛   │    捷安特    │  6,000元     │
├─┼───┼─────┼───────┼───────┤
│ 5│ 不詳 │    1輛   │     不詳     │   不詳       │
└─┴───┴─────┴───────┴───────┘
附表二：「甲上大樓」部分
┌─┬───┬─────┬───────┬───────┐
│編│被害人│失竊腳踏車│失竊腳踏車廠牌│價值（新臺幣）│
│號│      │   數量   │              │              │
├─┼───┼─────┼───────┼───────┤
│ 1│戊○○│    1輛   │    Thomas    │   1,000元    │
├─┼───┼─────┼───────┼───────┤
│ 2│癸○○│    2輛   │  均為美利達  │   9,000元    │
└─┴───┴─────┴───────┴───────┘

司法院資訊處製作；財團法人民間司法改革基金會備份。
